臺灣高等法院高雄分院刑事判決　　　　94年度上訴字第1166號
上　訴　人
即　被　告　甲○○
　　　　　　　　　　　號
上列上訴人因違反毒品危害防制條例案件，不服臺灣高雄地方法
院94年度訴字第1942號中華民國94年6 月30日第一審判決（起訴
案號：臺灣高雄地方法院檢察署94年度毒偵字第4051號），（併
辦案號：同署94年度毒偵字第1952號），提起上訴，本院判決如
下：
    主  文
原判決撤銷。
甲○○連續施用第一級毒品，累犯，處有期徒刑壹年貳月。扣案
之第一級毒品海洛因貳包（驗後淨重各零點零公克、空包裝重
分別為零點貳公克、零點壹玖公克）均沒收銷燬之。
    事  實
一、甲○○於民國（下同）88年間，因施用毒品案件，經臺灣高
    雄地方法院以88年度毒聲字第2905號裁定送觀察、勒戒後，
    認無繼續施用毒品傾向，而經臺灣高雄地方法院檢察署檢察
    官以88年度偵字第8232號為不起訴處分，又於89年間，因施
    用毒品案件，經原法院以89年度毒聲字第7204號裁定送觀察
    、勒戒後，認有繼續施用毒品傾向，再經裁定令入戒治處所
    ，施以強制戒治1 年，並經檢察官提起公訴，經原法院以89
    年度訴字第2908號判決判處有期徒刑8 月確定，並於90年3
    月21日以90年度毒聲字第1787號裁定停止戒治，於90年4 月
    10日釋放，所餘戒治期間付保護管束。甲○○於保護管束期
    間，又犯施用第一級毒品罪，經檢察官以90年度毒偵字第28
    93號提起公訴，由原法院以90年度訴字第2134號判決判處有
    期徒刑10月確定，與上開有期徒刑8 月合併執行，於92年4
    月30日假釋出監，至92年6 月26日假釋期滿執行完畢，又於
    92年間，因犯施用第一級毒品罪，經檢察官以92年度毒偵字
    第4540號提起公訴，並經原法院裁定令入戒治處所施以強制
    戒治1 年，於92年7 月17日入所執行戒治，嗣因法律修正，
    而於93年1 月9 日停止戒治出所，起訴部分經原法院以92年
    度訴字第2278號判決判處有期徒刑7 月確定，於93年8 月27
    日執行完畢。詎仍不思悔改，於上開強制戒治期滿釋放後之
    5 年內，基於施用第一級毒品海洛因之概括犯意，自94年3
    月初某日起至94年7 月1 日止，在高雄縣茄萣鄉○○路68巷
    17弄10號住處及台南市○○路茄萣橋北側等地，以針筒注射
    方式，連續施用第一級毒品海洛因多次。其間，於94年4 月
    13日19時10分許，在其上址住處前，為警查獲，並扣得所持
    有之海洛因1 包（驗後淨重0.03公克、空包裝重0.23公克）
    ，又於94年7 月2 日16時15分許，在台南市○○路茄萣橋北
    側，為警查獲，並扣得其所持有之第一級毒品海洛因1 包（
    驗後淨重0.03公克、空包裝重0.19公克）。
二、案由台南市警察局第六分局報請臺灣高雄地方法院檢察署檢
    察官偵查起訴及移送併案審理。
    理  由
一、訊據上訴人即被告甲○○對於上開連續施用第一級毒品海洛
    因，為警查獲，扣得上開海洛因2 包之事實，供承不諱，核
    與其在警詢及原審偵審中之陳述相符，並有該2 包海洛因扣
    案可佐。被告先後2 次為警查獲後，經採其尿液檢驗結果，
    均有施用海洛因代謝後之嗎啡陽性反應，有長榮大學94年4
    月27日及94年8 月3 日之確認報告2 紙附卷可稽。而上開2
    包為海洛因（驗後淨重各為0.03公克、空包裝重分別為0.23
    公克及0.19公克），亦經法務部調查局鑑定無訛，有該局94
    年7 月12日調科壹字第220020476 號、第000000000 號鑑定
    通知書2 份在卷足憑。是被告之上開自白，與事實相符，事
    證明確，被告之犯行洵堪認定。
二、查海洛因係毒品危害防制條例第2 條第2 項第1 款所稱之第
    一級毒品，不得非法持有、施用。核被告所為係犯毒品危害
    防制條例第10條第1 項之施用第一級毒品罪。被告前因施用
    毒品案件，經原法院裁定觀察勒戒及強制戒治，於93年1 月
    9 日強制戒治期滿，有臺灣高等法院被告全國前案紀錄表附
    卷可證，茲而強制戒治完畢釋放後，於5 年內再犯施用第一
    級毒品罪，自應依法論處。被告先後多次犯行，時間緊接，
    犯同一之罪名，顯係基於概括犯意，反覆為之，為連續犯，
    應依刑法第56條規定以一罪論，並加重其刑。被告於93年8
    月27日受有期徒刑之執行完畢後，5 年內再犯有期徒刑之施
    用第一級毒品罪，為累犯，應依刑法第47條規定加重其刑，
    並遞加之。又查被告自94年4 月14日起至94年7 月1 日止之
    犯罪行為，雖未經檢察官起訴，因與起訴部分有連續犯之裁
    判上一罪關係，為起訴效力所及，自應併予審理。
三、原審判決論處被告罪刑，固無不合，惟未及就上開為起訴效
    力所及之行為部分一併審理，尚有未洽。被告上訴意旨以94
    年7 月2 日被查獲之行為，應屬連續犯，不能分開審判，指
    摘原判決不當，為有理由，應由本院將原判決撤銷改判。爰
    審酌被告有多次施用毒品前科，有上述前案紀錄表可稽，仍
    再施用第一級毒品多次，未見悔改之意，及其犯罪後坦承犯
    行，態度尚好等一切情狀，量處如主文所示之刑。扣案之上
    開海洛因2 包，係第一級毒品，其包裝袋2 只，已沾附海洛
    因，無法完全析離，整體視為毒品，均依毒品危害防制條例
    第18條第1 項前段規定宣告沒收銷燬之。又查本件雖係被告
    提起上訴，但因原審判決適用連續犯之法條不當，而經本院
    撤銷改判，依刑事訴訟法第370 條但書規定，自得諭知較重
    於原審判決之刑。
四、本案被告甲○○所犯係死刑、無期徒刑、最輕本刑為3 年以
    上有期徒刑以外之罪，其於審理中就前揭被訴事實為有罪之
    陳述，經審判長告知簡式審判程序之旨，並聽取其與公訴人
    之意見後，本院認宜依簡式審判程序進行之，爰依刑事訴訟
    法第273條之1第1項裁定本件行簡式審判程序，併予敘明。
據上論斷，應依刑事訴訟法第369 條第1 項前段、第364 條、第
273 條之1 第1 項、第299 條第1 項前段、第370 條但書、毒品
危害防制條例第10條第1 項、第18條第1 項前段，刑法第11條前
段、第56條、第47條，判決如主文。
本案經檢察官陳宗吟到庭執行職務。
中　　華　　民　　國　　94　　年　　9 　　月　　30　　日
                  刑事第八庭    審判長法  官　惠光霞
                                      法  官  蔡國卿
                                      法  官  洪慶鐘
以上正本證明與原本無異。
如不服本判決應於收受本判決後10日內向本院提出上訴書狀，其
未敘述上訴理由者，並得於提起上訴後10日內向本院補提理由書
狀（均須按他造當事人之人數附繕本）「切勿逕送上級法院」。
中　　華　　民　　國　　94　　年　　10　　月　　4 　　日
　　　　　　　　　　　　　　　　　　　書記官　呂素珍
附錄本件判決論罪科刑法條：
毒品危害防制條例第10條第1項
施用第一級毒品者，處 6 月以上 5 年以下有期徒刑。
                                                      H
